---
title: "Comparando bases de datos"
output: html_document
---

Este documento generado con Rmarkdown ([/analisis/compare-datasets.Rmd](https://github.com/montera34/airbnb.barcelona/blob/master/analisis/compare-datasets.Rmd)) está pensado para comparar dos bases de datos de Airbnb y poder evaluar los métodos de scraping.  

```{r setup, include=FALSE, cache = TRUE}

# Instala y carga librerías
library(tidyverse)
library(gsubfn)
# library(ggmap)

# Carga datos

# introduce el path de tu archivo listings. Necesitas desactivar Quotes, porque el texto incluye \"
listings_dh <- read.delim("../data/original/airbnb/180619/barcelona_airbnb_datahippo.csv",sep = ",")
listings_ia <- read.delim("../data/original/airbnb/180818/listings_summary_barcelona_insideairbnb.csv",sep = ",")

```

+ **Data Hippo** (DH) contiene `r nrow(listings_dh)` anuncios en Barcelona (https://github.com/montera34/airbnb.barcelona/blob/master/data/original/airbnb/180619/barcelona_airbnb_datahippo.csv).
+ **Inside Airbnb** (IA) contienen `r nrow(listings_ia)` anuncios en Barcelona (https://github.com/montera34/airbnb.barcelona/blob/master/data/original/airbnb/180818/listings_summary_barcelona_insideairbnb.csv).

¿Qué anuncios tienen en común? ¿cuáles no?

## Éstas son las bases de datos sobre el mapa

```{r, echo = FALSE, warning=FALSE, message=FALSE}

qmplot(longitude, latitude, data = listings_dh, maptype = "toner-lite", color = I("red"),alpha = I(.2)) + labs(title= "DB1: data set 1" )

qmplot(longitude, latitude, data = listings_ia, maptype = "toner-lite", color = I("blue"),alpha = I(.2)) + labs(title= "DB2: data set 2" )
```

## Comparando datasets

```{r, echo = FALSE, warning=FALSE}
# de dh que no están en ia
listings_dh$airbnb_id <- as.numeric(strapplyc( as.character(listings_dh$url), ".*://.*/([0-9]*)", simplify = TRUE))
dh_not_in_ia <- listings_dh[!(listings_dh$airbnb_id %in% listings_ia$id),]
dh_in_ia <- listings_dh[listings_dh$airbnb_id %in% listings_ia$id,]
# de ia que no están en dh
ia_not_in_dh <- listings_ia[!(listings_ia$id %in% listings_dh$airbnb_id),]
ia_in_dh <- listings_ia[listings_ia$id %in% listings_dh$airbnb_id,]
```


```{r unique_ids, include=FALSE, cache = FALSE}
unique_listings_dh <- as.data.frame(listings_dh$airbnb_id)
names(unique_listings_dh)<-c("id")

unique_listings_ia <- as.data.frame(listings_ia$id)
names(unique_listings_ia)<-c("id")

unique_listings_p <- rbind(unique_listings_dh, unique_listings_ia)

# unique(listings_dh$id)
unique_listings <- as.data.frame(unique(unique_listings_p$id))
```

DH tiene **`r nrow(listings_dh)`** anuncios.

IA tiene **`r nrow(listings_ia)`** anuncios.

A. DH e IA tienen **`r nrow(dh_in_ia)`** anuncios comunes.

B. DH tiene **`r nrow(dh_not_in_ia)`** anuncios que no están en la IA.

C. IA tiene **`r nrow(ia_not_in_dh)`** anuncios que no están en la DH.

Hay, por tanto **`r nrow(dh_not_in_ia) + nrow(ia_not_in_dh) + nrow(ia_in_dh)` anuncios ** (A + B + C) diferentes en total entre las dos bases de datos. Que concuerda con el valor `r nrow(unique_listings)`, que son el número de valores de id únicos entre DH e IA.

DH tiene **`r format(round(100*(nrow(listings_dh)/nrow(unique_listings)), 1))`%** de los anuncios combinados de las dos bases de datos.

AI tiene **`r format(round(100*(nrow(listings_ia)/nrow(unique_listings)), 1))`% **de los anuncios combinados de las dos bases de datos.

```{r, echo = FALSE, warning=FALSE, message=FALSE}
qmplot(longitude, latitude, data = dh_not_in_ia, maptype = "toner-lite", color = I("red"),alpha = I(.2)) + labs(title= "anuncios DH que no están en data set IA" )

qmplot(longitude, latitude, data = ia_not_in_dh, maptype = "toner-lite", color = I("blue"),alpha = I(.2)) + labs(title= "anuncios IA que no están en DH" )
```

## Los datos

### Data Hippo

+ http://datahippo.org/en/region/599230b08a46554edf884665/

+ Fecha scraping: 2018-06-19

### Inside AirBnB

+ http://data.insideairbnb.com/spain/catalonia/barcelona/2018-08-14/visualisations/listings.csv

+ Fecha scraping: 2018-08-14

```{r, echo = FALSE, warning=FALSE}

# Merge datasets

dh_not_in_ia$name <- ""
dh_not_in_ia$host_name <- ""
dh_not_in_ia$neighbourhood_group <- ""
dh_not_in_ia$neighbourhood <- ""
dh_not_in_ia$last_review <- ""
dh_not_in_ia$reviews_per_month <- ""
dh_not_in_ia$calculated_host_listings_count <- ""
dh_not_in_ia$availability_365 <- ""

dh_not_in_ia_adapted <- dh_not_in_ia[,c(14,15,7,16,17,18,3,4,8,13,12,11,19,20,21,22)]

# change name of variables
names(dh_not_in_ia_adapted)<-c(names(listings_ia))

ia_in_dh$price <- as.numeric(as.character(ia_in_dh$price))
ia_not_in_dh$price <- as.numeric(as.character(ia_not_in_dh$price))
dh_not_in_ia_adapted$price <- as.numeric(as.character(dh_not_in_ia_adapted$price))
  
  
temp <- rbind(ia_in_dh,ia_not_in_dh)
temp$price  <- as.integer(temp$price)
# Merge datasets
complete_dataset <- rbind(temp,dh_not_in_ia_adapted)

# Converts to character, uniform name of values, convert to fator again
complete_dataset$room_type <- as.character(complete_dataset$room_type)
complete_dataset$room_type[complete_dataset$room_type == "private_room"] <- "Private Room"
complete_dataset$room_type[complete_dataset$room_type == "entire_home"] <- "Entire home/apt"
complete_dataset$room_type <- as.factor(complete_dataset$room_type)
# levels(complete_dataset$room_type)

write.table(complete_dataset, "../data/output/airbnb/180818/listings_barcelona_dh_ia.csv", sep=",", row.names=FALSE)
```
