---
title: "Comparando bases de datos"
output: html_document
---

Este documento generado con Rmarkdown ([/analisis/compare-datasets.Rmd](https://github.com/montera34/airbnb.barcelona/blob/master/analisis/compare-datasets.Rmd)) está pensado para comparar dos bases de datos de Airbnb.

```{r setup, include=FALSE, cache = TRUE}

# Instala y carga librerías
library(tidyverse)
library(gsubfn)
# library(ggmap)

# Carga datos

# introduce el path de tu archivo listings. Necesitas desactivar Quotes, porque el texto incluye \"
listings_1 <- read.delim("../data/original/airbnb/180818/listings_summary_barcelona_insideairbnb.csv",sep = ",")
listings_2 <- read.delim("../data/original/airbnb/180911/listings_summary_barcelona_insideairbnb.csv",sep = ",")


```

+ **Inside Airbnb** (IA) contiene `r nrow(listings_1)` anuncios en Barcelona (18 agosto 2018) (https://github.com/montera34/airbnb.barcelona/blob/master/data/original/airbnb/180818/listings_summary_barcelona_insideairbnb.csv).
+ **Inside Airbnb** (IA) contienen `r nrow(listings_2)` anuncios en Barcelona (19 septiembre 2018) (https://github.com/montera34/airbnb.barcelona/blob/master/data/original/airbnb/180911/listings_summary_barcelona_insideairbnb.csv).

¿Qué anuncios tienen en común? ¿cuáles no?

## Éstas son las bases de datos sobre el mapa

```{r, echo = FALSE, warning=FALSE, message=FALSE}

qmplot(longitude, latitude, data = listings_1, maptype = "toner-lite", color = I("red"),alpha = I(.03)) + labs(title= "DB1: data set 1: IA" )

qmplot(longitude, latitude, data = listings_2, maptype = "toner-lite", color = I("blue"),alpha = I(.03)) + labs(title= "DB2: data set 2: IA" )
```

## Comparando datasets

```{r, echo = FALSE, warning=FALSE}
# de 1 que no están en 2
d1_not_in_d2 <- listings_1[!(listings_1$id %in% listings_2$id),]
d1_in_d2 <- listings_1[listings_1$id %in% listings_2$id,]
# de 2 que no están en 1
d2_not_in_d1 <- listings_2[!(listings_2$id %in% listings_1$id),]
d2_in_d1 <- listings_2[listings_2$id %in% listings_1$id,]
```


```{r unique_ids, include=FALSE, cache = FALSE}
unique_listings_1 <- as.data.frame(listings_1$id)
names(unique_listings_1)<-c("id")

unique_listings_2 <- as.data.frame(listings_2$id)
names(unique_listings_2)<-c("id")

unique_listings_p <- rbind(unique_listings_1, unique_listings_2)

# unique(listings_1$id)
unique_listings <- as.data.frame(unique(unique_listings_p$id))
```

D1 tiene **`r nrow(listings_1)`** anuncios.

D2 tiene **`r nrow(listings_2)`** anuncios.

A. D1 e D2 tienen **`r nrow(d1_in_d2)`** anuncios comunes.

B. D1 tiene **`r nrow(d1_not_in_d2)`** anuncios que no están en la D2.

C. D2 tiene **`r nrow(d2_not_in_d1)`** anuncios que no están en la D1.

Hay, por tanto **`r nrow(d1_not_in_d2) + nrow(d2_not_in_d1) + nrow(d2_in_d1)` anuncios ** (A + B + C) diferentes en total entre las dos bases de datos. Que concuerda con el valor `r nrow(unique_listings)`, que son el número de valores de id únicos entre d1 y d2.

D1 tiene **`r format(round(100*(nrow(listings_1)/nrow(unique_listings)), 1))`%** de los anuncios combinados de las dos bases de datos.

D2 tiene **`r format(round(100*(nrow(listings_2)/nrow(unique_listings)), 1))`% **de los anuncios combinados de las dos bases de datos.

```{r, echo = FALSE, warning=FALSE, message=FALSE}
qmplot(longitude, latitude, data = d1_not_in_d2, maptype = "toner-lite", color = I("red"),alpha = I(.2)) + labs(title= "anuncios D1 que no están en data set D2" )

qmplot(longitude, latitude, data = d2_not_in_d1, maptype = "toner-lite", color = I("blue"),alpha = I(.2)) + labs(title= "anuncios D2 que no están en D1" )
```

## Los datos

### Inside AirBnB

+ http://data.insideairbnb.com/spain/catalonia/barcelona/2018-08-14/visualisations/listings.csv

+ Fecha scraping: 2018-08-18

### Inside AirBnB

+ http://data.insideairbnb.com/spain/catalonia/barcelona/2018-09-11/visualisations/listings.csv

+ Fecha scraping: 2018-09-11

```{r, echo = FALSE, warning=FALSE}

# # Merge datasets
# 
# d1_not_in_d2$name <- ""
# d1_not_in_d2$host_name <- ""
# d1_not_in_d2$neighbourhood_group <- ""
# d1_not_in_d2$neighbourhood <- ""
# d1_not_in_d2$last_review <- ""
# d1_not_in_d2$reviews_per_month <- ""
# d1_not_in_d2$calculated_host_listings_count <- ""
# d1_not_in_d2$availability_365 <- ""
# 
# # d1_not_in_d2_adapted <- d1_not_in_d2[,c(14,15,7,16,17,18,3,4,8,13,12,11,19,20,21,22)]
# 
# # change name of variables
# # names(d1_not_in_d2_adapted)<-c(names(listings_2))
# 
# d2_in_d1$price <- as.numeric(as.character(d2_in_d1$price))
# d2_not_in_d1$price <- as.numeric(as.character(d2_not_in_d1$price))
# d1_not_in_d2_adapted$price <- as.numeric(as.character(d1_not_in_d2_adapted$price))
#   
#   
# temp <- rbind(ia_in_1,ia_not_in_1)
# temp$price  <- as.integer(temp$price)
# # Merge datasets
# complete_dataset <- rbind(temp,d1_not_in_d2_adapted)
# 
# # Converts to character, uniform name of values, convert to fator again
# complete_dataset$room_type <- as.character(complete_dataset$room_type)
# complete_dataset$room_type[complete_dataset$room_type == "private_room"] <- "Private Room"
# complete_dataset$room_type[complete_dataset$room_type == "entire_home"] <- "Entire home/apt"
# complete_dataset$room_type <- as.factor(complete_dataset$room_type)
# # levels(complete_dataset$room_type)
# 
# write.table(complete_dataset, "../data/output/airbnb/180818/listings_barcelona_1_ia.csv", sep=",", row.names=FALSE)
```
